ACORDAO-COMPLETO-2357782

ACÓRDÃO DE RELAÇÃO

ACÓRDÃO DE RELAÇÃO 4487/2019 ATA 20/2019 - PRIMEIRA CÂMARA

Acórdão 4487/2019-TCU-Primeira Câmara
Os Ministros do Tribunal de Contas da União ACORDAM, por unanimidade, com fundamento no art. 71, inciso III, da Constituição Federal/1988, c/c os arts. 1º, inciso V, e 39, inciso II, da Lei 8.443/1992, arts. 1º, inciso VIII, 17, inciso III, 143, inciso II, 259, inciso II, e 260, § 5º, do Regimento Interno do TCU, em considerar prejudicado, por perda de objeto, o exame de mérito dos atos de concessão de aposentadoria a seguir relacionados, de acordo com os pareceres emitidos nos autos.
1. Processo TC-Processo 011.548/2019-3 (APOSENTADORIA) 
	1.1. Interessados: Ennio Cruz da Costa (XXX.071.700-XX) ; Ennio Cruz da Costa (XXX.071.700-XX) ; Erci Nunes Ferreira (XXX.331.280-XX) ; Erni Alexandre Silveira (XXX.607.920-XX) ; Ero Telmo Ribeiro Palota (XXX.696.480-XX) ; Eros Farias Gavronski (XXX.711.880-XX) ; Eros Farias Gavronski (XXX.711.880-XX) ; Erwin Carlos Liedtke (XXX.525.500-XX) ; Euclydes Francisco da Rocha Fraga (XXX.553.730-XX) ; Euclydes Francisco da Rocha Fraga (XXX.553.730-XX) ; Euclydes Francisco da Rocha Fraga (XXX.553.730-XX) ; Euclydes Francisco da Rocha Fraga (XXX.553.730-XX) ; Eugenio Wedelstaedt Gruman (XXX.259.100-XX) ; Eugenio Wedelstaedt Gruman (XXX.259.100-XX) ; Eva Nely Cardoso Pereira (XXX.645.360-XX) ; Feliciana Santa da Maia Viegas (XXX.702.040-XX) ; Fernando Antonio Macedo Pinto (XXX.761.970-XX) ; Fernando Edson Tripoli Melo (XXX.561.660-XX) ; Fernando Irajá Felix de Carvalho (XXX.314.940-XX) ; Floriano Olinto Timbyra Borges (XXX.445.850-XX) .
	1.2. Entidade: Universidade Federal do Rio Grande do Sul.
	1.3. Relator: Ministro Vital do Rêgo.
	1.4. Representante do Ministério Público: Procurador Júlio Marcelo de Oliveira.
	1.5. Unidade Técnica: Secretaria de Fiscalização de Pessoal (Sefip) .
	1.6. Representação legal: não há.
	1.7. Determinações/Recomendações/Orientações: não há.

Primeira Câmara

Ennio Cruz da Costa (XXX.071.700-XX); Ennio Cruz da Costa (XXX.071.700-XX); Erci Nunes Ferreira (XXX.331.280-XX); Erni Alexandre Silveira (XXX.607.920-XX); Ero Telmo Ribeiro Palota (XXX.696.480-XX); Eros Farias Gavronski (XXX.711.880-XX); Eros Farias Gavronski (XXX.711.880-XX); Erwin Carlos Liedtke (XXX.525.500-XX); Euclydes Francisco da Rocha Fraga (XXX.553.730-XX); Euclydes Francisco da Rocha Fraga (XXX.553.730-XX); Euclydes Francisco da Rocha Fraga (XXX.553.730-XX); Euclydes Francisco da Rocha Fraga (XXX.553.730-XX); Eugenio Wedelstaedt Gruman (XXX.259.100-XX); Eugenio Wedelstaedt Gruman (XXX.259.100-XX); Eva Nely Cardoso Pereira (XXX.645.360-XX); Feliciana Santa da Maia Viegas (XXX.702.040-XX); Fernando Antonio Macedo Pinto (XXX.761.970-XX); Fernando Edson Tripoli Melo (XXX.561.660-XX); Fernando Irajá Felix de Carvalho (XXX.314.940-XX); Floriano Olinto Timbyra Borges (XXX.445.850-XX).

VITAL DO RÊGO

não há.

Procurador Júlio Marcelo de Oliveira.

APOSENTADORIA (APOS)

Secretaria de Fiscalização de Pessoal (Sefip).